臺灣南投地方法院刑事判決
111年度訴字第474號
公  訴  人  臺灣南投地方檢察署檢察官 
被      告  張培源


上列被告因違反毒品危害防制條例案件，經檢察官提起公訴（11
1年度毒偵字第788號、111年度毒偵字第1079號），經本院合議
庭裁定改依簡式審判程序審理並判決如下：
    主  文
甲○○施用第一級毒品，處有期徒刑玖月；又施用第一級毒品，處
有期徒刑玖月。扣案【如附件起訴書】附表一編號1、2、附表二
編號1、2所示之第一級毒品海洛因、第二級毒品甲基安非他命，
均沒收銷燬之；扣案【如附件起訴書】附表二編號5、7、8、9所
示之物，均沒收之。應執行有期徒刑拾壹月。
    事實及理由
一、本案犯罪事實及證據，除均引用檢察官起訴書之記載（如附
    件）外，另更正及補充如下：
  ㈠起訴書事實欄二㈠關於被告甲○○施用毒品之地點、方式記載更
    正為「在臺中市霧峰友人住處，以將海洛因及甲基安非他命
    混合後置入玻璃球吸食器內，再點火燒烤後吸食所產生煙霧
    之方式，同時施用第一級毒品海洛因及第二級毒品甲基安非
    他命1次」。
  ㈡證據部分補充：被告於本院準備程序及審理中之自白。
二、論罪科刑
  ㈠核被告就起訴書事實二㈠㈡所為，均係犯毒品危害防制條例第1
    0條第1 項之施用第一級毒品罪與同條第2 項之施用第二級
    毒品罪。被告持有第一、二級毒品之低度行為，各均為其施
    用之高度行為所吸收，不另論罪。被告均以一行為同時觸犯
    前開數罪名，為想像競合犯，各均應從一重以施用第一級毒
    品罪處斷。被告所犯前2罪間，犯意各別，時間不同，應予
    分論併罰。起訴意旨固認事實二㈠部分被告係分別施用第一
    級毒品海洛因及第二級毒品甲基安非他命各1次，然被告於
    本院準備程序及審理時供承：伊是把第一級毒品海洛因及第
    二級毒品甲基安非他命一起放在玻璃球內燒烤吸食煙霧等語
    ，可認被告應係同時施用兩種毒品，且依卷內事證，並無積
    極證據足資認定被告係分別施用此兩種不同級毒品，是本於
    罪疑唯輕原則，應為有利被告之認定，併此敘明。
　㈡被告有起訴書所載之執行紀錄，有其臺灣高等法院被告前案
    紀錄表在卷可按，是被告於有期徒刑執行完畢5 年以內故意
    再犯本件有期徒刑以上之各罪，固為累犯。惟參酌司法院大
    法官釋字第775號解釋意旨，衡諸被告上開所犯前案多為竊
    盜犯罪，與本案罪質有異，尚不能僅以被告因上開前案而於
    本件構成累犯，即認其對於本案犯行具有特別惡性及有對於
    刑罰反應力薄弱之情形，又考量本案情節被告之主觀惡性、
    危害程度及罪刑相當原則，乃不予加重其本刑，但本院仍得
    就被告之前科素行，依刑法第57條第5款所定「犯罪行為人
    之品行」之量刑審酌事項而為適切之量刑評價，併予敘明。
　㈢本院審酌被告犯罪後坦承犯行，所犯施用毒品犯行乃戕害自
    己身心健康，並未危及他人，暨其高中畢業、現從事吊車隨
    車人員工作、經濟狀況勉持、家中有母親、弟媳婦同住及犯
    罪行為人之品行等一切情狀，分別量處如主文所示之刑。另
    考量被告2次犯行時間密集，犯罪類型及侵害法益同質性高
    ，僅因法律採取一罪一罰之故，使其各次犯行均因個別處罰
    ，致各罪所處刑期加總後造成應服刑期甚長，如以實質累加
    之方式就本件於短時間內反覆實施之犯行定其應執行之刑，
    責任非難重複之程度甚高，處罰之刑度顯將超過其行為之不
    法內涵，而違反罪責相當性原則等情狀，並兼衡刑罰經濟與
    公平、比例等原則，而為整體評價後，定其應執行之刑如主
    文所示。
三、扣案如起訴書附表一編號1、2、附表二編號1、2所示之第一
    級毒品海洛因、第二級毒品甲基安非他命，為犯罪事實二㈡
    查獲之第一級、第二級毒品，不問屬於犯人與否，應依毒品
    危害防制條例第18條第1項前段規定沒收銷燬之；扣案如起
    訴書附表二編號5、7、8、9所示之物品，為犯罪事實二㈡被
    告所有、供其施用或預備施用第一級、第二級毒品海洛因、
    甲基安非他命所用之物，業據被告供承在卷，爰依刑法第38
    條第2項前段規定諭知沒收之。又盛裝上開毒品之包裝袋，
    因包覆毒品留有毒品殘渣，難以完全析離，應整體視為毒品
    之一部，爰併予宣告沒收銷燬；鑑驗用罄部分，因已滅失，
    不再為沒收銷燬之諭知；至其餘扣案物，與本案施用毒品無
    關，爰不於宣告沒收之。
四、依刑事訴訟法第第273 條之1 第1 項、第299 條第1 項前段
    、第310 條之2 、第454 條，判決如主文。
五、如不服本判決，自送達之日起20日內，得提起上訴。　　
本案經檢察官陳豐勳提起公訴，檢察官石光哲到庭執行職務。 
中　　華　　民　　國　　111 　年　　12　　月　　13　　日
　　　　　　　　　刑事第二庭  法　官　陳宏瑋
以上正本與原本無異。
如不服本判決應於收受送達後20日內向本院提出上訴書狀，並應
敘述具體理由；其未敘述上訴理由者，應於上訴期間屆滿後20日
內向本院補提理由書「切勿逕送上級法院」。
                              書記官  孫庠熙
中　　華　　民　　國　　111 　年　　12　　月　　13　　日
附錄本判決論罪科刑法條：
毒品危害防制條例第10條
施用第一級毒品者，處6月以上5年以下有期徒刑。
施用第二級毒品者，處3年以下有期徒刑。　

附件
臺灣南投地方檢察署檢察官起訴書
                                    111年度毒偵字第788號
                                  第1079號
　　被　　　告　甲○○　男　45歲（民國00年0月00日生）
　　　　　　　　　　　　住南投縣○○鎮○○路000號
　　　　　　　　　　　　國民身分證統一編號：Z000000000號
上列被告因違反毒品危害防制條例案件，業經偵查終結，認應提
起公訴，茲將犯罪事實及證據並所犯法條分敘如下：
　　　　犯罪事實
一、甲○○前於民國102年間，因強盜及誣告案件，經臺灣雲林地
    方法院（下稱雲林地院）以102年度訴字第393號判決分別判
    處有期徒刑3年7月、4月確定（下稱第1案）；因施用第二級
    毒品案件，經臺灣南投地方法院（下稱南投地院）以102年
    度易字第600號判決判處有期徒刑5月確定（下稱第2案）；
    因竊盜案件，經雲林地院以102年度易字第720號判決判處有
    期徒刑7月確定（下稱第3案）；因竊盜案件，經臺灣彰化地
    方法院以102年度易字第1121號判決判處有期徒刑8月確定（
    下稱第4案）；因竊盜案件，經南投地院以103年度易字第45
    號判決判處有期徒刑4月確定（下稱第5案）；因施用第一、
    二級毒品案件，經南投地院以103年度訴字第44號判決分別
    判處有期徒刑8月、5月，再經南投地院以105年度聲字第888
    號裁定合併應執行刑為有期徒刑11月確定（下稱第6案）；
    又於103年間，因詐欺案件，經南投地院以103年度易字第70
    號判決判處有期徒刑5月確定（下稱第7案）；因竊盜及贓物
    案件，經南投地院以103年度易字第223號判決分別判處有期
    徒刑5月、3月，應執行有期徒刑7月確定（下稱第8案）；因
    竊盜案件，經臺灣臺中地方法院（下稱臺中地院）以104年
    度易字第757號判決判處有期徒刑7月確定（下稱第9案）；
    上開第1案至第5案、第7案至第9案再經臺中地院以104年度
    聲字第3956號裁定合併應執行刑為有期徒刑6年8月確定，經
    與第6案接續執行後，於108年3月27日縮短刑期假釋出監，
    所餘刑期並付保護管束，至110年2月9日假釋期滿未經撤銷
    ，以已執行完畢論。
二、甲○○另於108年間，因施用第一、二級毒品案件，經依南投
    地院裁定令入勒戒處所施以觀察、勒戒後，認無繼續施用毒
    品之傾向，於110年12月1日執行完畢釋放，並由本署檢察官
    以110年度撤緩毒偵緝字第8號為不起訴處分確定。詎未思戒
    除毒癮，其明知海洛因及甲基安非他命分屬毒品危害防制條
    例第2條第2項第1、2款所規定之第一、二級毒品，不得非法
    施用，竟於上開觀察、勒戒執行完畢釋放後3年內，又基於施
    用第一級毒品海洛因及第二級毒品甲基安非他命之犯意，分
    別為下列犯行：
  ㈠於111年6月24日2時25分許為警採尿之時起回溯96小時內之某
    時點（不含公權力拘束期間），在不詳地點，以不詳方式，
    分別施用第一級毒品海洛因及第二級毒品甲基安非他命1次
    。嗣於111年6月24日0時10分許，甲○○搭乘友人駕駛之車輛
    行經臺中市○區○○路0段000號前，因交通違規為警盤查，經
    警徵得甲○○同意，於同日2時25分許採集其尿液送驗後，結
    果呈嗎啡、安非他命及甲基安非他命陽性反應而查獲。
  ㈡於111年7月8日4、5時許，在南投縣○○市○○路0段0000號房屋（
    下稱上址房屋）內，以將海洛因及甲基安非他命混合後置入
    玻璃球吸食器內，再點火燒烤後吸食所產生煙霧之方式，同
    時施用第一級毒品海洛因及第二級毒品甲基安非他命1次。嗣
    經警於同日9時3分許，持本署檢察官核發之拘票，在南投縣
    ○○市○○路0段000巷00號前將甲○○拘提到案，並自甲○○身上扣
    得如附表一所示之物；再於同日10時許，持南投地院核發之
    搜索票前往上址房屋執行搜索，扣得如附表二所示之物，復
    徵得甲○○同意採集其尿液送驗後，結果呈可待因、嗎啡、安
    非他命及甲基安非他命陽性反應。
三、案經南投縣政府警察局移送、臺中市政府警察局第一分局報
    告臺灣臺中地方檢察署陳請臺灣高等檢察署臺中檢察分署檢
    察長核轉本署偵辦。　
　　　　證據並所犯法條
一、證據清單及待證事實：
  ㈠犯罪事實欄二、㈠部分：
編號 證據名稱 待證事實  1 被告甲○○於警詢時之供述  被告於偵查中經傳喚未到，於警詢時則矢口否認於111年6月24日2時25分許採尿前96小時內有施用第一級毒品海洛因及第二級毒品甲基安非他命之犯行，辯稱：查獲前最後一次施用毒品係於1個月前施用甲基安非他命云云。  2 勘察採（驗）證同意書、臺中市政府警察局保安警察大隊委託鑑驗尿液代號與真實姓名對照表、欣生生物科技股份有限公司於111年7月8日出具之報告編號00000000號濫用藥物尿液檢驗報告 被告尿液檢驗結果呈嗎啡、安非他命及甲基安非他命陽性反應，足見被告於111年6月24日2時25分許為警採尿之時起回溯96小時內有施用第一級毒品海洛因及第二級毒品甲基安非他命之事實。  3 員警職務報告 被告為警查獲之經過  4 被告刑案資料查註紀錄表、矯正簡表、臺中地院104年度聲字第3956號裁定、南投地院105年度聲字第888號裁定、本署檢察官執行指揮書（甲）、本署檢察官110年度撤緩毒偵緝字第8號不起訴處分書 證明： ⑴被告於110年12月1日觀察、勒戒執行完畢釋放後，3年內再犯本件施用第一、二級毒品案件之事實。 ⑵被告於110年2月9日假釋期滿視為執行完畢後，5年內故意再犯本件施用第一、二級毒品案件之事實。 ⑶被告前有多次施用毒品犯行經法院裁定觀察勒戒及判處徒刑紀錄，仍無法戒除其毒癮，足認其對於刑罰反應力薄弱，確有加重其刑以延長其矯正期間之正當理由。 
  ㈡犯罪事實欄二、㈡部分：
編號 證據名稱 待證事實  1 被告於警詢及偵訊中之供述 坦承全部犯罪事實。  2 勘察採證同意書、南投縣政府警察局少年警察隊毒品案件委託鑑驗尿液（毛髮）代號與真實姓名對照表、欣生生物科技股份有限公司於111年8月4日出具之報告編號00000000號濫用藥物尿液檢驗報告 被告尿液檢驗結果呈可待因、嗎啡、安非他命及甲基安非他命陽性反應，足見被告有施用第一級毒品海洛因及第二級毒品甲基安非他命之事實。  3 本署檢察官拘票、南投地院搜索票、南投縣政府警察局少年警察隊搜索扣押筆錄、南投縣政府警察局扣押物品目錄表、扣案物品照片、衛生福利部草屯療養院草療鑑字第1110700091號鑑驗書。 被告為警拘提到案及經警持南投地院核發之搜索票執行搜索後，扣得如附表一、二所示扣案物之事實。 
二、核被告犯罪事實欄二、㈠㈡所為，均係違反毒品危害防制條例
    第10條第1項之施用第一級毒品及同條例第10條第2項之施用
    第二級毒品罪嫌。其為施用第一、二級毒品而非法持有第一
    、二級毒品之低度行為，應為施用第一、二級毒品之高度行
    為所吸收，不另論罪。又被告犯罪事實欄二、㈡係以一施用
    行為觸犯上開二罪名，為想像競合犯，請依刑法第55條之規
    定，從一重之施用第一級毒品罪處斷。被告犯罪事實欄二、
    ㈠所犯施用第一級毒品、第二級毒品及犯罪事實欄二、㈡所犯
    施用第一級毒品3罪間，犯意各別，行為互殊，請予分論併
    罰。再被告前受如犯罪事實欄所載之有期徒刑執行完畢，有本
    署刑案資料查註紀錄表及前案刑事判決附卷可稽，其於有期徒
    刑執行完畢後，5年以內故意再犯本件有期徒刑以上之罪，為累
    犯，請審酌被告前案之施用第一、二級毒品案件與本案所犯
    之罪，犯罪類型、罪質及法益侵害結果均相似，毒品種類相
    同，被告因前案入監執行，已然接受較嚴格之矯正處遇，並
    因此與毒品隔絕相當期間，猶未認知毒品之違法性及危害性
    而再為本案犯行，足認其仍欠缺對法律規範之尊重，對刑罰
    之感應力不足，適用累犯加重之規定，並無司法院大法官釋
    字第775號解釋意旨所指可能使被告所受刑罰超過其應負擔
    罪責之疑慮，請依刑法第47條第1項之規定，裁量加重其刑
    。扣案如附表一編號1、2、附表二編號1、2所示之白色粉末
    及晶體，經送鑑驗後檢出含有如附表一、二鑑驗書欄位所示
    之第一級毒品海洛因、第二級毒品甲基安非他命成分，均屬
    違禁物，又包裝前開毒品之夾鍊袋，因包覆毒品，其上顯留
    有該毒品之殘渣，依現今科技水準尚難將其上所沾黏之微量
    毒品加以完全析離，亦無析離之實益與必要，應整體視為毒
    品，俱請依毒品危害防制條例第18條第1項前段之規定，予
    以宣告沒收銷燬之；另扣案如附表二編號5、7、8、9所示之
    物品，為被告施用第一級毒品海洛因或第二級毒品甲基安非
    他命所用之器具，且為被告所有，請依刑法第38條第2項前
    段之規定宣告沒收；末扣案如附表一編號3、4、附表二編號
    3、4、6所示之行動電話及SIM卡，並無積極證據證明與被告
    本案犯罪有關，爰不予聲請宣告沒收，附此敘明。
三、依毒品危害防制條例第23條第2項、刑事訴訟法第251條第1
    項提起公訴。
　　此　致
臺灣南投地方法院
中　　華　　民　　國　 111　　年　　10　　月　　18　　日
                              檢察官  陳豐勳
本件證明與原本無異
中　　華　　民　　國　 111　　年　　10　　月　　26　　日
                              書記官  李冬梅 
附錄所犯法條：
毒品危害防制條例第10條
施用第一級毒品者，處 6 月以上 5 年以下有期徒刑。
施用第二級毒品者，處 3 年以下有期徒刑。

附表一：
編號 品項 鑑驗書  1 白色粉末1包（淨重0.087公克，驗餘淨重0.0794公克） 一、衛生福利部草屯療養院111年7月15日草療鑑字第1110700091號鑑驗書。 二、鑑定結果：　　 　　檢出含有第一級毒品海洛因（Heroin）。  2 晶體1包（淨重0.2499公克，驗餘淨重0.2451公克） 一、衛生福利部草屯療養院111年7月15日草療鑑字第1110700091號鑑驗書。 二、鑑定結果：　　 　　檢出含有第二級毒品甲基安非他命（Methamphetamine）  3 VIVO廠牌行動電話1具   4 行動電話門號0000000000號SIM卡1張  
附表二：
編號 品項 鑑驗書  1 白色粉末2包（淨重合計0.21公克，驗餘淨重合計0.1931公克） 一、衛生福利部草屯療養院111年7月15日草療鑑字第1110700091號鑑驗書。 二、鑑定結果：　　 　　均檢出含有第一級毒品海洛因（Heroin）。  2 晶體1包（淨重0.3784公克，驗餘淨重0.3732公克） 一、衛生福利部草屯療養院111年7月15日草療鑑字第1110700091號鑑驗書。 二、鑑定結果：　　 　　檢出含有第二級毒品甲基安非他命（Methamphetamine）  3 IPHONE廠牌行動電話1具   4 行動電話門號0000000000號SIM卡1張   5 電子磅秤1台   6 OPPO廠牌行動電話1具   7 吸食器1組   8 鏟子3支   9 玻璃管2支